【裁判字號】    99,交聲,402
【裁判日期】    990211
【裁判案由】    交管條例聲異
【裁判全文】
臺灣板橋地方法院交通事件裁定         99年度交聲字第402號
原處分機關  交通部公路總局臺北區監理所板橋監理站
異  議  人
即受處分人  甲○○
上列受處分人因違反道路交通管理處罰條例案件，對於交通部公
路總局臺北區監理所板橋監理站中華民國99年2 月1 日所為之板
監裁字第裁41-AF117753 號處分（原舉發案號：北市交停字第1A
F117753 號）聲明異議，本院裁定如下：
    主  文
異議駁回。
    理  由
一、原處分意旨略以：異議人即受處分人甲○○於民國98年12月
    1 日下午3 時17分許，將其所有車牌號碼LLG-198 號重型機
    車，停放在臺北市○○街207 號週邊劃設禁止臨時停車紅線
    標線之路段，經臺北市停車管理工程處人員拍照採證，並逕
    行製單舉發，爰依道路交通管理處罰條例第56條第1 項第1
    款之規定，裁處罰鍰新臺幣（下同）600 元等語。
二、聲明異議意旨略以：異議人違規停車地點即臺北市○○街上
    ，因到龍山寺拜拜的人潮眾多，停車很不方便，且多年來上
    開地點停放的眾多車輛均不會被開單，為何當日就只開異議
    人之紅單，異議人在現場觀察後，亦不見有他人被開紅單，
    為此聲明異議，請求撤銷原處分云云。
三、按禁止臨時停車線，用以指示禁止臨時停車路段，本標線為
    紅色實線，禁止時間為全日24小時，如有縮短之必要時，應
    以標誌及附牌標示之，道路交通標誌標線號誌設置規則第
    169 條第1 項、第2 項、第4 項定有明文。次按禁止臨時停
    車處所，不得停車；汽車駕駛人在禁止臨時停車處所停車者
    ，處600 元以上1200元以下罰鍰，道路交通安全規則第112
    條第1 項第1 款、道路交通管理處罰條例第56條第1 項第1
    款復有明文規定。
四、經查：
(一)、異議人於98年12月1 日下午3 時17分許，將其所有之車號
    LLG-198 號重型機車，停放在臺北市○○街207 號週邊劃設
    禁止臨時停車紅色標線處所之事實，為異議人於聲明異議狀
    內所不爭執，並有臺北市政府交通局舉發違反道路交通管理
    事件通知單影本、臺北市停車管理工程處99年1 月7 日北市
    停管字第09930066700 號書函影本、車號查詢重型機車車籍
    資料各1 份及違規採證照片1 張附卷可稽，堪認異議人確有
    在禁止臨時停車處所停車之違規事實至明。
(二)、異議人雖執前詞置辯，惟於法治國家，遵守法令為每一國民
    之責任，是縱多數人均有相同之違規行為存在，異議人亦不
    得執此作為一己不遵守法規之適法理由。又行政法之平等原
    則係要求行政機關對於事物本質上相同的事件作相同之處理
    ，形成行政自我拘束，此平等原則係指合法權利義務之平等
    ，並不包含違法行為均不予取締制裁的不法平等，是以平等
    原則並非賦予異議人有要求舉發公務員對其交通違規行為不
    予舉發處罰之請求權。異議人所辯上詞，無從作為解免其責
    之依據。
五、綜上所述，本件事證明確，異議人在上開禁止臨時停車處所
    停車之違規事實，堪以認定。從而，原處分機關據以援引前
    揭規定，裁處異議人罰鍰600 元，於法並無違誤。本件異議
    為無理由，應予駁回。
六、據上論斷，應依道路交通案件處理辦法第19條，裁定如主文
    。
中    華    民    國    99    年    2     月    11    日
                      交通法庭  法  官  吳佳穎
以上正本證明與原本無異
如不服本裁定應於送達後5日內向本院提出抗告狀
                                書記官  黃炎煌
中    華    民    國    99    年    2     月    11    日

司法院資訊處製作；財團法人民間司法改革基金會備份。
